臺灣板橋地方法院刑事判決　　　　　　 100年度易字第2252號
公　訴　人　臺灣板橋地方法院檢察署檢察官
被　　　告　吳恥原姓名吳權晟.
上列被告因妨害自由等案件，經檢察官提起公訴（100 年度偵字
第10367 、14338 號），本院就妨害自由部分依簡式審判程序審
理後，茲併就妨害名譽部分判決如下：
    主  文
吳恥犯恐嚇危害安全罪，處拘役拾日，如易科罰金，以新臺幣
壹仟元折算壹日。緩刑貳年，緩刑期內付保護管束。
被訴散布文字誹謗部分公訴不受理。
    事  實
一、吳恥與王議萱原係夫妻關係，而吳恥與王議萱之姐王美玲間
    原為二親等旁系姻親，二人間屬家庭暴力防治法第3 條第4
    款所定之家庭成員關係。緣吳恥與王議萱前因協議離婚併移
    轉桃園縣桃園市○○路255 之8 號5 樓房地所有權等事宜發
    生糾紛，吳恥竟基於恐嚇危害安全之犯意，於民國100 年1
    月30日16時18分許，以行動電話門號0000000000號撥打王議
    萱娘家（位在新北市○○區○○路2 段131 巷26號5 樓）之
    電話門號00-00000000 號聯絡時，對接聽電話之王美玲恫稱
    ：「我是小晟，若房子不還給我，我看1 次打1 次，包括妳
    在內」等語，致王美玲心生畏懼，致生危害於身體安全。
二、案經王美玲訴由新北市政府警察局中和第一分局移請臺灣板
    橋地方法院檢察署檢察官偵查後提起公訴。
    理  由
壹、有罪部分
一、本案被告吳恥所犯係死刑、無期徒刑、最輕本刑為3 年以上
    有期徒刑以外之罪，其於準備程序中就被訴恐嚇危害安全部
    分之事實為有罪之陳述，經本院告知簡式審判程序之旨，並
    聽取公訴人、被告之意見後，經裁定進行簡式審判程序審理
    ，合先敘明。
二、上揭犯罪事實，業據被告吳恥於本院準備程序中及審理時，
    均坦承不諱，核與證人即告訴人王美玲於警詢時所為之證述
    相符，並有通話錄音檔案磁片1 片、臺灣板橋地方法院檢察
    署檢察官100 年5 月3 日訊問（勘驗）筆錄、臺灣桃園地方
    法院檢察署檢察官100 年度偵字第12864 、12865 號不起訴
    處分書、遠傳電信行動電話門號申請人資料暨通聯紀錄各1
    份及照片共19張附卷可資佐證，足認被告自白與事實相符，
    堪以採信。本案事證明確，被告此部分犯行洵堪認定，應依
    法論科。
三、按家庭暴力係指家庭成員間實施身體或精神上不法侵害之行
    為，而家庭暴力罪即指家庭成員間故意實施家庭暴力行為而
    成立其他法律所規定之犯罪，家庭暴力防治法第2 條第1 款
    、第2 款定有明文。查被告吳恥與王議萱原係夫妻關係，是
    被告與告訴人王美玲間原為二親等旁系姻親，業據渠等陳明
    在卷，足認二人屬家庭暴力防治法第3 條第4 款所定之家庭
    成員關係。是核被告所為，係犯刑法第305 條之恐嚇危害安
    全罪。又被告上開恐嚇犯行亦屬家庭暴力防治法第2 條第2
    款之家庭暴力罪，惟因家庭暴力防治法之前揭條文並無罰則
    規定，是以此部分恐嚇犯行僅依刑法之規定予以論罪科刑，
    附此敘明。爰審酌被告犯罪動機、目的、手段、所生危害程
    度及與告訴人王美玲間之關係，暨被告於犯後尚知坦認犯行
    等一切情狀，量處如主文所示之刑，並諭知如易科罰金之折
    算標準。至被告為前揭恐嚇危害安全犯行所持用之手機及行
    動電話門號SIM 卡等物並未扣案，經遍查卷內證據資料，尚
    難認仍現實存在而可供執行沒收，且經核前揭物品僅係供被
    告日常通訊聯絡所用，當無再足以危害他人之法益侵害危險
    性，亦非屬違禁物或本院應義務沒收之物，故爰不併予宣告
    沒收，附此敘明。查被告前未曾因故意犯罪受有期徒刑以上
    刑之宣告，有臺灣高等法院被告前案紀錄表1 份附卷可憑，
    其因一時失慮罹此刑責，且犯後已坦認犯行知所悔悟，並與
    告訴人王美玲達成民事和解，有和解書1 紙附卷可參，而告
    訴人王美玲代理人王議萱復當庭表示願意原諒被告，同意給
    予被告自新機會等旨，是被告經此偵審教訓後，當知所警惕
    而應無再犯之虞，本院因認所宣告之刑，以暫不執行為適當
    ，爰依刑法第74條第1 項第1 款規定，併予諭知被告緩刑2
    年，及依家庭暴力防治法第38條第1 項規定，諭知緩刑期內
    付保護管束，以啟自新。
貳、公訴不受理部分
一、公訴意旨另以：被告吳恥意圖散布於眾，接續於100 年1 月
    29日19時許、同年月30日1 時許，將告訴人王議萱身分證影
    印放大後，分別張貼在告訴人王議萱新北市○○區○○路2
    段131 巷26號5 樓住處樓梯間、被告桃園縣桃園市○○路25
    5 之8 號5 樓住處1 樓大門等公眾得出入之場所，並在該影
    本上手寫註明或在住處大門牆壁上以紅色油漆噴寫「請注意
    此人騙錢騙房子感情」等文字之方式，用以指摘、傳述告訴
    人王議萱個人私德之負面言語，足以毀損告訴人王議萱之名
    譽部分，尚涉犯刑法第310 條第2 項之加重誹謗罪嫌。惟按
    告訴乃論之罪，告訴人於第一審辯論終結前，得撤回其告訴
    ；告訴乃論之罪，其告訴經撤回者，應諭知不受理之判決，
    刑事訴訟法第238 條第1 項、第303 條第3 款分別定有明文
    。
二、查被告吳恥被訴上開犯罪事實部分，公訴意旨認被告涉犯刑
    法第310 條第2 項之散布文字加重誹謗罪嫌，而依同法第31
    4 條之規定，須告訴乃論。茲告訴人王議萱已於本案辯論終
    結前，當庭向本院撤回對被告加重誹謗之告訴，此有本院10
    0 年8 月8 日準備程序筆錄1 份在卷可憑，而公訴人復認被
    告所犯加重誹謗罪嫌部分，應與前揭經本院論罪科刑之恐嚇
    危害安全罪責分論併罰，是依前開說明，就本案被告被訴涉
    犯散布文字誹謗罪嫌部分，爰不經言詞辯論，另諭知不受理
    之判決。
據上論斷，應依刑事訴訟法第273 條之1 第1 項、第299 條第1
項前段、第303 條第3 款、第307 條，刑法第305 條、第41條第
1 項前段、第74條第1 項第1 款，家庭暴力防治法第38條第1 項
，刑法施行法第1 條之1 ，判決如主文。
本案經檢察官褚仁傑到庭執行職務。
中    華    民    國   100    年    10    月    17    日
                  刑事第八庭  法  官  張 兆 光
上列正本證明與原本無異。
如不服本判決，應於判決送達後10日內敘明上訴理由，向本院提
出上訴狀 (應附繕本) ，上訴於臺灣高等法院。其未敘述上訴理
由者，應於上訴期間屆滿後20日內向本院補提理由書「切勿逕送
上級法院」。
                              書記官  曹 秋 冬
中    華    民    國   100    年    10    月    17    日
附錄本案論罪科刑法條：
刑法第305 條
以加害生命、身體、自由、名譽、財產之事，恐嚇他人致生危害
於安全者，處2 年以下有期徒刑、拘役或300 元以下罰金。